臺灣高雄地方法院刑事判決　　　　　　　　　　　　九十一年度交易字第二三八號
　　公　訴　人　臺灣高雄地方法院檢察署檢察官
　　被　　　告　甲○○
　　選任辯護人　黃偉欽
右列被告因過失傷害案件，經檢察官提起公訴（九十年度偵字第二三二四四號），本
院判決如左：
    主  文
甲○○因過失傷害人，處有期徒刑肆月，如易科罰金，以參佰元折算壹日。
    事  實
一、甲○○考領有普通小型車駕駛執照，於民國九十年七月二十四日十五時許，駕駛
    車號ＺＦ─０三五二號自用小客車，沿高雄市○○○路由北向南行駛，於行經該
    路段與大中二路口時，本應減速慢行並注意車前狀況，隨時作適當之應變措施，
    依當時情形甲○○能注意而疏未注意，仍以時速約四十五至五十公里之速度通過
    該路口，適乙○○騎乘車牌號碼ＯＶＴ─四六六號機車原由民族一路自南向北行
    駛，至大中二路口時，未依規定採取二段式左轉，即逕行左轉為由東向西行駛，
    冒然通過該路口，致其機車右側車身與甲○○所駕駛之自用小客車前車頭發生擦
    撞，乙○○因而人車倒地，並受有腦震盪、頭皮裂傷、多處擦傷等傷害。
二、案經乙○○訴請台灣高雄地方法院檢察署檢察官偵查起訴。
    理  由
一、訊據被告甲○○對於右開時、地以時速四十五至五十公里左右之速度駕車行經民
    族一路與大中二路路口與告訴人乙○○騎乘之機車發生擦撞，致告訴人受有前開
    傷害之事實固坦承不諱，惟矢口否認有過失傷害犯行，辯稱：伊車行方向是綠燈
    ，告訴人行車方向是紅燈，因告訴人由南向北在大中一路逕行左轉，且告訴人車
    速過快，伊無從注意才發生擦撞，並無過失犯行云云。惟查：
（一）被告於右開時、地駕駛自用小客車撞及告訴人騎乘之機車，致告訴人人車倒地
      而受有前開傷害之事實，業據被告坦承在卷，並有診斷證明書一份在卷可稽，
      是被告確有於上開時、地與告訴人發生車禍並致告訴人受有事實欄所載傷害之
      事實無誤。
（二）被告雖辯稱本件交通事故係因告訴人違規逕行左轉，伊無從注意，並無過失云
      云。然按汽車行駛時，駕駛人應注意車前狀況及兩車併行之間隔，並隨時採取
      必要之安全措施，道路交通安全規則第九十四條第三項定有明文。而交岔路口
      人車往來狀況較多，則行車至交岔路口應減速慢行，亦屬必要安全措施之一，
      ，故駕駛人是否已盡必要之注意，尚不得僅以駕駛人之車速是否逾最高速限為
      斷。本件被告當時行經民族一路與大中二路路口，依前開規定及說明，本應減
      速慢行並注意車前狀況，而依當時情形亦無不能注意情事，貿然以時速四十五
      至五十公里左右之速度通過該路口，客觀上顯足以減少其對交岔路口來往人車
      狀況之反應時間甚明。況被告撞及告訴人騎乘之機車後，告訴人及其機車先與
      被告所駕汽車撞擊，造成被告汽車之保險桿、引擎蓋變形毀損，被告汽車前座
      之二組安全氣囊均因而彈出，，告訴人機車亦因而倒地滑行十五點六公尺之遠
      ，此有現場汽車照片二張及道路交通事故調查報告表一份在卷可稽，足見被告
      當時車速之快及撞擊力道之強，是被告行經上開路口未減速慢行，顯係本件肇
      事重要因素之一。而依當時情形，被告並無不能減速慢行之情事，其疏未注意
      及此仍快速通過，導致當告訴人行經該路口時，未能即時減速停車以避免車禍
      之發生，其就本件交通事故顯有過失甚明。
（三）至告訴人雖陳稱：其當日原係由高雄市○○○路由南向北行駛至大中一路路口
      ，採二段式左轉後，綠燈時由東向西行駛，遭被告駕車闖越紅燈撞傷云云。惟
      查：告訴人所騎機車倒地後所造成之刮地痕，係起始於上開路口接近大中二路
      中央分隔島處，而告訴人因受傷所遺留現場之血跡，距離大中二路中心線僅約
      二點二公尺，此有道路交通事故調查報告表所附現場圖可佐，足見本件車禍撞
      擊處係在大中二路北側車道靠近中央分隔島之快車道上。如告訴人確有採取二
      段式左轉，則縱發生撞擊，其撞擊處所亦應位於該路段偏北側之慢車道處。而
      上開路段機車應採二段式左轉，有高雄市政府警察局左營分局九十一年八月三
      十一日高市警左分三字第０九一００一四六二九號函檢送之現場照片二張在卷
      可參，故綜合上開事證並依一般經驗法則判斷，告訴人顯係未依號誌採取二段
      式左轉，而自民族一路由南向北在上開路口逕行左轉大中一路甚明，其陳稱已
      依規定待轉後遭被告撞及云云，與客觀事證不符，尚無足採。而告訴人之逕行
      左轉，客觀上足使在同路段由北向南行駛之被告不易預測其來車，故告訴人之
      違規左轉行為，對於本件車禍之發生顯亦與有過失。
（四）此外，復有現場照片十二張在卷可稽，本件事證明確，被告犯行堪以認定，應
      依法論科。
二、核被告所為，係犯刑法第二百八十四條第一項前段之過失傷害罪。爰審酌被告就
    本件車禍發生之過失程度，及告訴人亦應負部分之過失責任，告訴人所受傷害非
    輕，及被告迄未與告訴人達成民事和解等一切情狀，爰量處如主文所示之刑，及
    諭知易科罰金之折算標準，以資懲儆。
據上論斷，應依刑事訴訟法第二百九十九條第一項前段、刑法第二百八十四條第一項
前段、第四十一條第一項、罰金罰鍰提高標準條例第一條前段、第二條，判決如主文
。
中    華    民    國    九十一    年     十      月         十五        日
                              臺灣高雄地方法院交通法庭
                                      法  官  葉啟洲
右正本證明與原本無異。
如不服本判決，應於判決送達後十日內，向本院提出上訴狀。
                                      書記官  蔡語珊
中    華    民    國    九十一    年     十      月         十六        日
